臺灣高等法院刑事裁定
110年度抗字第1789號
抗  告  人  
即  受刑人  梁政明



具  保  人  梁建明
上列抗告人即受刑人因沒入保證金案件，不服臺灣桃園地方法院
中華民國110年9月22日裁定（110年度聲字第2946號），提起抗
告，本院裁定如下：
    主  文
抗告駁回。                                              
    理  由
一、原裁定意旨略以：抗告人即受刑人梁政明（下稱受刑人）因
    違反毒品危害防制條例案件，經原審法院指定保證金新臺幣
    8萬元，由具保人梁建明繳納現金後，已將受刑人釋放。嗣
    該案執行時，受刑人經合法傳喚、拘提均未到案，且經通知
    具保人偕同受刑人到案執行，具保人亦未偕同受刑人到案執
    行等情，有刑事被告保證書、國庫存款書、臺灣桃園地方檢
    察署檢察官拘票、執行拘提結果報告書、送達證書、執行傳
    票等件在卷可查。而受刑人於民國110年9月8日遭發布通緝
    ，並隨即遭緝獲而於本件繫屬中且尚未裁定前之110年9月13
    日入監服刑等情，有本院在監在押全國紀錄表、通緝記錄表
    附卷可考，是縱認受刑人前曾逃匿，惟其既已遭緝獲歸案，
    即難認現仍在逃匿中，則本件即不得再以受刑人逃匿為由，
    沒入上開具保人所繳納之保證金及實收利息。綜上所述，本
    件聲請為無理由，應予駁回等語。
二、抗告意旨略以：㈠受刑人原定接獲執行科（110年6月23日）
    報到，受刑人也確實於110年6月23日至地檢署報到準備入監
    ，但因當時國家因武漢肺炎發布全國三級警戒，導致全國司
    法機關暫時停止收容執行報到者，受刑人去執行科報到時，
    則完全禁止進入，受刑人於三級警戒中也未曾接獲司法機關
    之送達文書。依照中華民國之法律，人民有知的權利，參照
    多次修法違反程序為無罪論，執行科或法院理應依照憲法，
    當全國三級警戒降為二級，重新開放司法機關作業時，依照
    正常程序再次通知當事人到庭或執行日期，方為合法程序。
    ㈡受刑人是在110年9月8日遭發布通緝，疫情尚未降為二級前
    ，受刑人實未遭通緝。又受刑人查獲為110年9月13日，入監
    報到時為三級警戒中，不屬於逃犯，實難認定受刑人有逃亡
    之事，原裁定有違法之嫌等語。
三、按當事人對於法院之裁定有不服者，除有特別規定外，得抗
    告於直接上級法院；抗告法院認為抗告有不合法律上程式或
    法律上不應准許或其抗告權已經喪失之情形者，應以裁定駁
    回之，刑事訴訟法第403條第1項、第411條前段分別定有明
    文。又抗告之提起，必以受裁定者，有因裁定而受有不利益
    始足當之，亦即以裁定主文形式觀之，須受裁定人有抗告利
    益，方得提起之。
四、經查：檢察官以受刑人逃匿為由，聲請沒入具保人繳納之保
    證金及利息，然檢察官之聲請，業據原裁定予以駁回，是從
    原裁定形式上觀之，原法院裁定駁回檢察官聲請沒入具保人
    所繳納保證金之請求，對於受刑人有利，受刑人對此即無抗
    告利益可言，揆之上開說明，其抗告顯非合法，自應予駁回
    。
五、據上論斷，應依刑事訴訟法第411條前段，裁定如主文。
中　　華　　民　　國　　110 　年　　11　　月　　25　　日
                  刑事第十八庭  審判長法  官  何俏美
                                      法  官  陳海寧
                                      法  官  葉乃瑋
以上正本證明與原本無異。
不得抗告。
                                      書記官  程欣怡
中　　華　　民　　國　　110 　年　　11　　月　　26　　日